臺灣新竹地方法院刑事判決
111年度易字第254號
公  訴  人  臺灣新竹地方檢察署檢察官
被      告  錢榮生



上列被告因妨害名譽案件，經檢察官提起公訴（110年度偵字第1
4533號），於本院審判程序進行中，被告就被訴事實為有罪之陳
述，經本院裁定改行簡式審判程序審理，判決如下：
    主      文
錢榮生犯公然侮辱罪，處罰金新臺幣陸仟元，如易服勞役，以新
臺幣壹仟元折算壹日。
    事實及理由
一、本件犯罪事實及證據，除證據部分，應補充被告錢榮生於本
    院準備程序及簡式審判程序時之自白（見本院卷第39頁、第
    43頁）外，餘均引用檢察官起訴書之記載（如附件）。
二、核被告錢榮生所為，係犯刑法第309條第1項之公然侮辱罪。
    又被告接續以你不要惹我啊、機阿巴的、你機阿巴的媽的逼
    、我幹的、他媽的王八蛋、你媽的逼畜生、你媽的逼糙等語
    辱罵告訴人林克勤，係於密接時間所為，且係侵害同一告訴
    人之名譽法益，各行為之獨立性極為薄弱，依一般社會健全
    觀念，難以強行分開，應視為數個舉動之接續施行，合為包
    括之一行為予以評價，屬接續犯一罪。
三、爰以行為人之責任為基礎，審酌被告僅因於疫情期間，至麵
    包店購物，不願配合政府防疫規定，填寫實聯制資料與告訴
    人林克勤發生口角，竟不思理性解決紛爭，並依規填寫個人
    資料，即以起訴書所載言語侮辱告訴人，貶損告訴人之人格
    尊嚴，所為應予非難，考量被告犯後坦承犯行，犯後態度尚
    可，另審酌被告年近七旬及其自述高職同等學歷之智識程度
    、目前無業，靠母親所領半俸維生，尚有母親待其照顧之生
    活狀況（見本院卷第43頁），兼衡其犯罪動機、手段、對告
    訴人所造成人格貶抑之侵害及被告有和解意願，惜因告訴人
    無和解意願，致未能達成和解，有本院公務電話記錄1份在
    卷可佐（見本院卷第33頁）等一切情狀，量處如主文所示之
    刑，並諭知罰金易服勞役之折算標準，以資懲儆。
據上論斷，應依刑事訴訟法第273條之1第1項、第299條第1 項前
段、第310條之2、第454條第2項，判決如主文。
本案經檢察官賴佳琪提起公訴，檢察官孫立婷到庭執行職務。
中    華    民    國   111    年    5     月    19    日
                  刑事第五庭  法  官  華澹寧
以上正本證明與原本無異。　　　　　　　　　
如不服本判決應於收受本判決後20日內向本院提出上訴書狀，上
訴書狀應敘述具體理由。上訴書狀未敘述上訴理由者，應於上訴
期間屆滿後20日內補提理由書狀於本院（均須按他造當事人之人
數附繕本）「切勿逕送上級法院」。
中    華    民    國   111    年    5     月    19    日
                              書記官  吳羽君
錄本案論罪科刑法條全文：
刑法第309條第1項
公然侮辱人者，處拘役或9千元以下罰金。
（附件） 
臺灣新竹地方檢察署檢察官起訴書
                                    110年度偵字第14533號
　　被　　　告　錢榮生　
上列被告因妨害名譽案件，已經偵查終結，認應提起公訴，茲將
犯罪事實及證據並所犯法條分敘如下：
　　　　犯罪事實
一、錢榮生與林克勤素不相識，於民國110年9月5日下午5時20分
    許，在新竹市○區○○○路00號麵包店，因錢榮生未立即配合實
    聯制乙事生齟齬，錢榮生竟基於公然侮辱之犯意，在該不特
    定及多數人均得以共見共聞之場所，以：你不要惹我啊、機
    阿巴的、你機阿巴的媽的逼、我幹的、他媽的王八蛋、你媽
    的逼畜生、你媽的逼糙等語，足以貶損林克勤社會上之人格
    及名譽評價。
二、案經林克勤訴由新竹市警察局第二分局報告偵辦。
　　　　證據並所犯法條
一、證據清單及待證事實：
編號 證據名稱 待證事實 1 被告錢榮生於警詢及偵訊中之供述 被告坦認有口出上開話語，辯稱非針對告訴人林克勤。 2 證人即告訴人林克勤於警詢及偵訊中之指證 全部犯罪事實。 3 證人即上開麵包店店員林雪照於警詢之證述 證明證人林雪照當日在麵包店有聽見被告辱罵告訴人之事實。 4 監視畫面、告訴人所提出手機蒐證檔案、對話譯文、勘驗筆錄 證明被告口出上開穢語，且有面對告訴人。 
二、核被告所為，係犯刑法第309條第1項之公然侮辱罪嫌。
三、依刑事訴訟法第251條第1項提起公訴。
　　此　致
臺灣新竹地方法院
中　　華　　民　　國　 111　　年　　1 　　月　　25　　日
                              檢  察  官  賴佳琪
本件證明與原本無異　
中　　華　　民　　國　 111　　年　　3 　　月　　 7 　 日
                          　　書　記　官  楊凱婷